# **ARTHUR PEREIRA VIEGAS**

Email: arthurpviegas@gmail.com | Telefone: (51) 99613- 4122 | Data de nascimento: 22/02/2001 Endereço: Avenida Jardim Lisboa, 1361 - Krahe, Viamão

### **OBJETIVO**

Me desenvolver como profissional na área da computação

## **RESUMO DE QUALIFICAÇÕES**

Possuo experiência na área de análise de dados, suporte/atendimento ao consumidor e conhecimento em linguagens de programação. Tenho proficiência em pacote Office, inglês avançado e trabalho em equipe. Tenho interesse em desenvolver e adquirir novas habilidades práticas na área de computação, para me tornar um profissional qualificado e diferenciado. Sou uma pessoa ética, organizada e comprometida.

Na faculdade, trabalhei em dois projetos verdadeiros envolvendo as seguintes tecnologias: React, Javascript, Typescript, Node.js. O primeiro projeto foi encomendado pela Força Aérea Brasileira da base de Canoas/RS, e o segundo pela plataforma Praxi (Plataforma focada em cursos de extensão).

#### HISTÓRICO PROFISSIONAL

**Estagiário | DELL/PUCRS** - Remoto 04/2021 - 10/2022

Atuação na área de análise de dados e customer care (Atualmente)

**Estagiário escolar |** UNASP - Campus Hortolândia, São Paulo 03/2016 - 12/2016 Realização de 40 horas de estágio supervisionado, durante a formação do ensino técnico.

## FORMAÇÃO ACADÊMICA

UNASP - Campus Hortolândia, São Paulo. 02/2016 - 12/2016

Um ano de ensino médio técnico - Tecnologia da Informação

CESI - Centro Educacional Santa Isabel - Viamão, Rio Grande do Sul 01/2017 - 12/2018

Conclusão do ensino médio

PUC-RS - Pontifícia Universidade Católica do Rio Grande do Sul. Conclusão esperada: 12/2024 **Bacharelado em Engenharia de Software**Cursando 4° semestre no período noturno.

#### O COMPETÊNCIAS

- Java intermediário
- Inglês Avançado
- HTML5
- CSS3
- JavaScript (Básico)
- React
- Node.js

- Trabalho em equipe
- Resolução de problemas
- Microsoft Office
- Git